vi: Hướng gắn cánh tên: Xoắn trái; Xoắn phải; Lệch trái; Lệch phải; Xoắn ốc; Thẳng; Khác
de: Ausrichtung der Befiederung: Helisch links; Helisch rechts; Versetzt links; Versetzt rechts; Spiralig; Gerade; Sonstiges
sk-SK: Orientácia pierok: Ľavotočivá špirála; Pravotočivá špirála; Ľavý ofset; Pravý ofset; Špirála; Rovná; Iné
tr: Ok tüylerinin yerleşim yönü: Sol helis; Sağ helis; Sol ofset; Sağ ofset; Spiral; Düz; Diğer
el: Προσανατολισμός φτερώματος: Ελικοειδές αριστερό; Ελικοειδές δεξί; Μετατόπιση αριστερά; Μετατόπιση δεξιά; Σπειροειδές; Ίσιο; Άλλο
bg-BG: Ориентация на оперението: Ляво спираловидно; Дясно спираловидно; Ляво изместено; Дясно изместено; Спирално; Право; Друго
fi: Sulituksen suunta: Kierteinen vasen; Kierteinen oikea; Viisto vasen; Viisto oikea; Spiraali; Suora; Muu
ja: 羽根の向き: 左ヘリカル; 右ヘリカル; 左オフセット; 右オフセット; スパイラル; ストレート; その他
ko: 깃 부착 방향: 좌측 나선형; 우측 나선형; 좌측 오프셋; 우측 오프셋; 스파이럴; 스트레이트; 기타
nb: Fletching-orientering: Venstre helikal; Høyre helikal; Forskjøvet til venstre; Forskjøvet til høyre; Spiral; Rett; Annet
zh-TW: 箭羽安裝方向: 左螺旋; 右螺旋; 左偏; 右偏; 螺旋; 直羽; 其他
pt-BR: Orientação da plumagem/flechamento: Helicoidal esquerda; Helicoidal direita; Deslocamento para a esquerda; Deslocamento para a direita; Espiral; Reta; Outro
nl: Oriëntatie van de bevedering: Helisch links; Helisch rechts; Offset links; Offset rechts; Spiraal; Recht; Overige
fr: Orientation de l’empennage: Hélicoïdal gauche; Hélicoïdal droit; Décalé gauche; Décalé droit; En spirale; Droit; Autre
hr-HR: Orijentacija perja: Zavojito ulijevo; Zavojito udesno; Ukošeno ulijevo; Ukošeno udesno; Spirala; Ravno; Ostalo
ro-RO: Orientarea aripilor: Elicoidal stânga; Elicoidal dreapta; Decalat stânga; Decalat dreapta; Spirală; Drept; Altele
th: ทิศทางการติดขนลูกศร: บิดเกลียวซ้าย; บิดเกลียวขวา; เอียงซ้าย; เอียงขวา; เกลียว; ตรง; อื่นๆ
en: Fletching orientation: Helical left; Helical right; Offset left; Offset right; Spiral; Straight; Other
es: Orientación del emplumado: Helicoidal izquierda; Helicoidal derecha; Desplazamiento izquierdo; Desplazamiento derecho; Espiral; Recto; Otro
sl-SI: Usmerjenost peres na puščici: Spiralno levo; Spiralno desno; Zamaknjeno levo; Zamaknjeno desno; Spiralno; Ravno; Drugo
da: Fjerenes orientering: Venstresnoet; Højresnoet; Forskudt til venstre; Forskudt til højre; Spiral; Lige; Andet
cs: Orientace letek: Levotočivá šroubovice; Pravotočivá šroubovice; Levé vychýlení; Pravé vychýlení; Spirála; Rovné; Ostatní
ru: Ориентация оперения: Левая спиральная; Правая спиральная; Со смещением влево; Со смещением вправо; Спиральная; Прямая; Другое
it: Orientamento dell'impennaggio: Elicoidale a sinistra; Elicoidale a destra; Offset a sinistra; Offset a destra; A spirale; Dritto; Altro
pl: Orientacja lotek: Spiralna lewa; Spiralna prawa; Przesunięta w lewo; Przesunięta w prawo; Spiralna; Prosta; Inna
pt-PT: orientação de flechamento: Helicoidal esquerda; Helicoidal direita; Desvio à esquerda; Desvio à direita; Espiral; Reta; Outro
sv: Orientering av pilfjädring: Helikal vänster; Helikal höger; Förskjuten vänster; Förskjuten höger; Spiral; Rak; Övrigt
lt-LT: Plunksnelių orientacija: Sraigtinė kairė; Sraigtinė dešinė; Poslinkis į kairę; Poslinkis į dešinę; Spiralinė; Tiesi; Kita
zh-CN: 箭羽加工方向: 左螺旋; 右螺旋; 左偏; 右偏; 螺旋; 直羽; 其他
hu: A tollak tájolása: Balos csavarású; Jobbos csavarású; Balos eltolású; Jobbos eltolású; Spirál; Egyenes; Egyéb